臺灣士林地方法院刑事判決　　　　　　　 94年度易字第237號
公　訴　人　臺灣士林地方法院檢察署檢察官
被　　　告　丁○○
上列被告因違反竊盜案件，經檢察官提起公訴（93年度偵字第91
16、9923號），本院經訊問被告後，被告就被訴之事實為認罪之
答辯，本院合議庭裁定認宜由受命法官獨任以簡式審判程序審理
並判決如下：
    主  文
丁○○共同連續攜帶兇器毀壞門扇竊盜，處有期徒刑壹年肆月。
緩刑伍年，緩刑期中付保護管束。扣案之十字扳手壹支沒收。
    事  實
一、丁○○因失業在家，又需負擔部分家計，乃受友人蕭俊琪（
    由檢察官另案偵查中）之鼓動，欲以闖空門方式竊取值錢物
    品變賣獲取財物，遂共同基於意圖為自己不法所有之竊盜概
    括犯意，連續於附表各編號所示時間、地點，持客觀上足以
    殺傷人生命、身體之如附表所示兇器，以如附表各編號所示
    之犯罪手法，竊取如附表所示各編號之各被害人之財物，嗣
    如各該編號所示方式經警查獲，並扣得丁○○所有之十字扳
    手1 支，始查悉上情。
二、案經被害人丙○○、乙○○與甲○○等3 人分別訴由臺北市
    政府警察局大同分局報請臺灣士林地方法院檢察署檢察官；
    臺北縣政府警察局新莊分局報請臺灣板橋地方法院檢察署呈
    請臺灣高等法院檢察署檢察長令轉臺灣士林地方法院檢察署
    檢察官偵查起訴。
    理  由
一、上揭犯罪事實，業據被告丁○○於警訊、偵查及本院審理時
    坦承不諱（偵卷第9116號第4 至9 、88至92頁、偵卷第1574
    6 號第4 至5 、20至21頁、本院卷第23至29頁參照），核與
    附表各編號所示之各被害人之指述情節相符（偵卷第9116號
    第23至24、27至29頁、偵卷第15746 號第6 至7 頁參照），
    並有竊案現場照片（偵卷第9116號第43至49、59至65頁參照
    ）、贓物認領保管單（偵卷第15746 號第13頁參照）附卷可
    憑，附表編號1 、2 所示竊案現場採得之指紋，經送鑑定亦
    確為被告丁○○之手指指紋，亦有內政部警政署刑事警察局
    鑑驗書（偵卷第9116號第66至69、71至73頁參照）在卷可佐
    。並有扣案被告所有十字扳手1 支可證，足認被告自白與事
    實相符，而可採信，前開事實應可認定。是本件事證明確，
    被告犯行堪以認定。
二、按刑法第321 條第1 項第3 款之攜帶兇器竊盜罪，係以行為
    人攜帶兇器竊盜為其加重條件，此所謂兇器，其種類並無限
    制，凡客觀上足對人之生命、身體、安全構成威脅，具有危
    險性之兇器均屬之，且祇須行竊時攜帶此種具有危險性之兇
    器為已足，並不以攜帶之初有行兇之意圖為必要，最高法院
    79年台上字第5253號判例可資參照。且同條項第2 款之「門
    扇」專指門戶而言，而所謂「其他安全設備」，指門扇牆垣
    以外，依通常觀念足認防盜之一切設備而言，如門鎖、窗戶
    等，最高法院45年臺上字第1443號、55年臺上字第547 號判
    例意旨可資參照。又按門鎖為安全設備之一種，被告毀壞門
    鎖行竊，自應論以刑法第321 條第1 項第2 款之毀壞安全設
    備竊盜罪。惟此處所謂門鎖，係指附加於門上之鎖而言，至
    毀壞構成門之一部之鎖（如司畢靈鎖），則應認為毀壞門扇
    ，最高法院64年第4 次刑事庭會議決議（一）亦可資參照。
    被告丁○○與共犯蕭俊琪於竊盜之時，所攜帶用以或預備竊
    盜之十字扳手，係金屬材質，業據被告供明在卷，且於作案
    時均能用以破壞鐵製大門門鎖，足見質量甚重，足以殺傷人
    之生命、身體，顯屬前開法條所定之「兇器」甚明。又由卷
    附被告毀壞之門鎖照片及各該被害人之供述可知，各該遭破
    壞之門鎖應係構成鐵門之一部份無從分割，故被告毀壞該門
    鎖自亦應認係毀壞門扇自明。是核被告於附表編號1 、2 所
    為，係犯刑法第321 條第1 項第2 、3 款之攜帶兇器毀壞門
    扇竊盜罪，編號3 所為，係犯刑法第321 條第3 款之攜帶兇
    器毀壞門扇竊盜罪。被告與蕭俊琪間就上開竊盜犯行，有犯
    意聯絡及行為分擔，應論以共同正犯。被告先後3 次加重竊
    盜犯行，時間緊接，犯罪基本構成要件相同，顯係以概括犯
    意反覆為之，故應依連續犯之規定論以較重之連續攜帶兇器
    毀壞門扇竊盜一罪，並依法加重其刑。爰審酌被告本次乃僅
    係因工作不順，家中急需用錢，又加上朋友慫恿，以致行竊
    犯案，且侵入住宅或他人建築物內犯案，對他人住宅安寧及
    社會治安影響甚鉅，所竊者均多係他人金融卡、金飾等價值
    不菲之財物，行為至有不當，為念其前並無任何前科紀錄，
    有臺灣高等法院被告全國前案紀錄表在卷可稽，犯後已坦承
    犯行，態度良好，及其現在業已有穩定工作及其犯罪之手段
    、其品性、智識程度等一切情狀，量處如主文所示之刑，以
    示警懲。又被告前並未曾受有期徒刑以上刑之宣告，本次乃
    因年輕識淺，受友人蠱惑犯案，其犯罪所得亦均拿回家中貼
    補父母親家用，目前已有相當穩定之水電工作，且由本院審
    理時，母親跟隨在旁，並表示最近已經嚴加看管被告，足見
    其家庭管教、約束功能尚在，且此次犯行亦經本院量處如主
    文所示重刑，應當有相當之壓力加諸其身，本院因認被告經
    此刑事偵審程序以後，當已知所警惕而無再犯之虞，所宣告
    之刑以暫不執行為適當，爰併宣告緩刑5 年，用啟自新。而
    為能於緩刑期中定期考核其生活工作狀況，以避免其再接觸
    損友，再度誤入歧途，亦併諭知其於緩刑中交付保護管束，
    希望被告能趁著年輕，入歧未深之際，改頭換面，不要再辜
    負母親及其他家人對其之關懷與投入之心力，以求能有更好
    之將來。扣案之十字扳手1 支，係被告丁○○所有，且係供
    本件竊盜犯行所用或預備之物，業據被告丁○○於本院審理
    時供明在卷，爰依刑法第38條第1 項第2 款規定宣告沒收。
三、據上論斷，應依刑事訴訟法第273 條之1 第1 項、第299 條
    第1 項前段，刑法第28條、第56條、第321 條第1 項第2 、
    3 款、第74條第1 款、第38條第1 項第2 款，判決如主文。
本案經檢察官王碧霞到庭執行職務。
中　　華　　民　　國　　94　　年　　6 　　月    28  　日
                  刑事第7 庭法  官  王沛雷
以上正本證明與原本無異。
如不服本判決應於送達後10日內，向本院提出上訴狀。
                            書記官  詹志鵬
中　　華　　民　　國　　94　　年　　6 　　月　　30　　日
附錄本判決論罪科刑依據之法條：
中華民國刑法第321條第1項第2、3款：
  犯竊盜罪而有下列情形之一者，處六月以上、五年以下有期徒
  刑：
  一  於夜間侵入住宅或有人居住之建築物、船艦或隱匿其內而
      犯之者。
  二  毀越門扇、牆垣或其他安全設備而犯之者。
  三  攜帶兇器而犯之者。
附表：
┌──┬─────┬──────┬──────┬──────┬───┬─────┐
│編號│犯罪時間  │地 點       │犯罪手法    │犯罪所得財物│被害人│查獲過程  │
├──┼─────┼──────┼──────┼──────┼───┼─────┤
│1   │93年7 月16│臺北市大同區│由丁○○於門│身分證、健保│丙○○│經警採驗現│
│    │日        │環河北路1 段│口把風，蕭俊│卡、郵局提款│      │場遺留指紋│
│    │          │147號       │琪以自己所有│卡各1 張、手│      │比對而循線│
│    │          │            │之類似螺絲起│機1支、現金1│      │查獲。    │
│    │          │            │子前方磨平之│1,100 元、金│      │          │
│    │          │            │鐵器，破壞大│項鍊1 條、碎│      │          │
│    │          │            │門門鎖，將門│鑽戒、K 金戒│      │          │
│    │          │            │打開，由蕭俊│指、金戒指1 │      │          │
│    │          │            │琪進入搜括財│只。        │      │          │
│    │          │            │物，丁○○於│            │      │          │
│    │          │            │大門口把風。│            │      │          │
├──┼─────┼──────┼──────┼──────┼───┼─────┤
│2   │93年7 月23│臺北市大同區│由丁○○於門│金項鍊3 條、│乙○○│同上      │
│    │日        │環河北路1 段│口把風，蕭俊│手錶2 支、白│      │          │
│    │          │131 號4樓   │琪以自己所有│金項鍊2 條、│      │          │
│    │          │            │之類似螺絲起│懷錶1 只、玉│      │          │
│    │          │            │子前方磨平之│墜子11個、琉│      │          │
│    │          │            │鐵器，破壞大│璃項鍊與銀項│      │          │
│    │          │            │門門鎖，將門│鍊各2 條、金│      │          │
│    │          │            │打開，由蕭俊│戒指10對、黃│      │          │
│    │          │            │琪進入搜刮財│金墜子與名牌│      │          │
│    │          │            │物。        │戒指各1 個、│      │          │
│    │          │            │            │美金300元。 │      │          │
├──┼─────┼──────┼──────┼──────┼───┼─────┤
│3   │93年10月4 │臺北縣新莊市│丁○○以扣案│存摺2 本、金│甲○○│同日上午5 │
│    │日凌晨2時 │中原路223號 │其所有之十字│融卡與健保卡│      │時30分許，│
│    │          │前          │扳手將停於前│各1 張、現金│      │在新莊市中│
│    │          │            │開住址之車號│120 元。    │      │信街與中榮│
│    │          │            │GJY-445   號│            │      │街口，因行│
│    │          │            │機車置物箱撬│            │      │跡可疑遭警│
│    │          │            │開，並竊取置│            │      │盤檢查獲，│
│    │          │            │物箱內之物品│            │      │並當場扣得│
│    │          │            │。          │            │      │十字板手一│
│    │          │            │            │            │      │支。      │
└──┴─────┴──────┴──────┴──────┴───┴─────┘
